臺灣臺北地方法院民事判決
上　訴　人　甲○○
被上訴人　　如意大樓管理委員會
上列當事人間給付管理費事件，上訴人對於民國 94 年 1 月 31
日本院台北簡易庭 93 年度北小字第 1650 號第一審小額訴訟民
事判決提起上訴，本院判決如下：
    主      文
上訴駁回。
第二審訴訟費用新台幣壹仟伍佰元由上訴人負擔。
    事實及理由
一、程序部分：按區分所有權人會議之決議，除公寓大廈管理條
    例或規約另有約定外，應由區分所有權人過半數及其區分所
    有權比例合計過半數之出席，以出席人數過半數及其區分所
    有權比例占出席人數區分所有權合計過半數之同意行之，民
    國92年12月31日修正施行前公寓大廈管理條例第 29 條第 1
    項定有明文，且依當時之前開條例，管理委員會之成立決議
    標準，未有規定，上揭大樓規約於管理委員會成立時，亦尚
    未決議同意。查91年7月22日上揭大樓區分所有權人召集第1
    次區分所有權人會議，復為上訴人所不異議，則上揭大樓區
    分所有權人成立大廈管理委員會只須出席人數過半及其區分
    所有權比例占出席人數區分所有權合計過半數之同意於法即
    無不合。依上訴人主張，即便扣除證人侯秀蘭等人未委託他
    人出席之人數後，實際參加區分所有權人會議之人為86 人
    ，所占區分所有權比例亦達6,861 /10,000，均超過所有住
    戶148人之半及所占區分所有比例之半，是上揭區分所有權
    人會議議決成立管理委員會即屬合法，被上訴人具有當事人
    能力要無疑義，應先敘明。
二、被上訴人起訴主張：上訴人為如意大樓門牌號碼台北市○○
    路 369 號 6 樓之 13 房屋之區分所有權人，依如意大樓區
    分所有權人會議決議，各區分所有權人以專有部份皆每坪新
    台幣（下同）50元計收管理費，上訴人每月應收之管理費為
    595 元，上訴人於區分所有權人會議決議前亦同意以此方式
    計收，上訴人並曾於民國 87 年 10 月如數繳納該年 8 月
    份之管理費，惟上訴人自 88 年 1 月份起即未繳納，迄 93
    年 10 月共計積欠 39,865 元未給付，乃起訴請求上訴人給
    付。
三、上訴人則以：被上訴人亦未合法成立，無當事人能力；如意
    大樓第 1 次區分所有權人會議所為之決議並不合法，且該
    次會議並未針對管理費之多寡及計算方式有何決議，是原審
    依該次決議判命被告給付管理費，判決違背法令，乃提起上
    訴並聲明：（一）原判決廢棄。（二）上廢棄部分，駁回被
    上訴人在第一審之訴。
四、被上訴人主張上訴人於民國88年前，均按月繳納以每坪50元
    計之管理費等情，為上訴人所不爭執（見第一審卷內第77頁
    、第78頁），是以，管理費繳納及計收方式，顯於管理委員
    會成立前，即為上訴人所同意，姑不論上揭大樓管理費之收
    取標準，經區分所權人會議重行議決以相同標準收取之決議
    合法與否，該收費標準縱未經區分所有權人會議議決，亦應
    對上訴人有拘束力。又上訴人對依上開請求金額，係依上開
    標準計算，亦不為爭執，上訴人即有繳納上揭管理費之義務
    。縱依上訴人抗辯，上揭議決管理費收取標準之區分所有權
    人會議之議決無效，亦不影響上訴人應繳納上揭管理費之義
    務。從而，上訴人抗辯被上訴人未合法成立及前揭區分所有
    權人會議關於管理費收取標準之決議不合法為由拒繳系爭管
    理費，顯無理由。
五、綜上所述，被上訴人主張上訴人應繳納前揭管理費為可採，
    上訴人抗辯委無可取。被上訴人請求上訴人如數給付前揭管
    理費，為有理由，應予准許。原審判決以上訴人對於上開收
    費標準不爭執，為被上訴人勝訴判決，其理由固略有不同，
    但其結果相同，上訴意旨求予廢棄原判決，為無理由。又依
    上訴意旨足認上訴為無理由，爰不經言詞辯論，逕以判決駁
    回。
六、本件第二審訴訟費用確定為1,500元。
七、據上論結，本件上訴為無理由。依民事訴訟法第436條之29
    第2款、第436條之32第1項、第2項、第436條之19第1項、第
    449條第2項、第78條，判決如主文。
中    華    民     國    94    年    5    月    27    日
                民事第六庭審判長  法  官  吳光釗
                                  法  官  李媛媛
                                  法  官  詹駿鴻
以上正本係照原本作成
本件不得上訴
中　　華　　民　　國　　94　　年　　5 　　月　　31　　日
                                  書記官  官碧玲
